臺灣屏東地方法院刑事判決　　　　　　　　　　　　　九十三年度易字第四八六號
　　公　訴　人　臺灣屏東地方法院檢察署檢察官
　　被　　　告　甲○○
右列被告因違反毒品危害防制條例案件，經檢察官提起公訴（九十三年度毒偵字第五
一五號），及移
裁定適用簡式審判程序，判決如左：
     主  文
甲○○連續施用第二級毒品，累犯，處有期徒刑玖月；扣案之第二級毒品安非他命含
袋重壹點壹公克、暨含第二級毒品安非他命殘渣之夾鍊袋拾包、吸食器壹組均沒收銷
燬之，扣案之玻璃管壹支、酒精燈壹個及藥鏟壹支均沒收。
     事  實
一、甲○○前因贓物案件，經本院判處有期徒刑三月，如易科罰金以三百元折算一日
    確定，接續其另犯違反麻醉藥品管理條例等案件之執行，於民國九十一年六月二
    十日執行完畢。又前因施用毒品案件，經本院裁定送觀察勒戒後，認有繼續施用
    毒品之傾向，再經本院裁定送強制戒治期滿後，由臺灣高雄地方法院檢察署檢察
    官於八十九年十月十六日，以八十九年度戒毒偵字第一一０四號為不起訴處分確
    定。詎其仍不知警惕，另行基於施用第二級毒品之概括犯意，自九十一年六月二
    十日出獄後之某日起，至九十三年六月三日下午四時許起回溯七十二小時內之某
    時許止，連續在其位於屏東縣枋寮鄉○○村○○路八一號住處內，將安非他命置
    於吸食器內，再以火燒烤產生濃霧而吸食之方式，施用第二級毒品安非他命多次
    嗣為警於（一）九十三年一月七日下午五時十五分許，在同縣潮州鎮○○路三四
    號內查獲；（二）九十三年三月四日下午二時二十分許，在前址內查獲，並扣得
    第二級毒品安非他命一點二公克（嗣因鑑驗滅失０點一公克，剩下一點一公克）
    、暨含第二級毒品安非他命殘渣之夾鍊袋十包、吸食器一組，及其所有供施用第
    二級毒品所用之酒精燈一個、玻璃管一支、藥鏟一支；（三）九十三年六月三日
    下午四時許，在屏東縣警察局枋寮分局刑事組內，經其同意採尿送驗查獲。
二、案經屏東縣警察局枋寮分局報請臺灣屏東地方法院檢察署檢察官偵查起訴，及同
    分局、潮州分局分別報請同署檢察官移送併案審理。
   理  由
一、右揭事實，業據被告甲○○於本院審理時供承不諱，復有前揭物品扣案可稽，且
    該扣案之白色粉末，經本院依職權送請高雄醫學大學附設中和紀念醫院（下稱中
    和醫院）檢驗結果，確係第二級毒品安非他命無訛，有該院九十三年八月十七日
    第九三０八—一０三號檢驗報告一紙附卷可稽。又被告為警查獲，或經其同意所
    採集尿液，經送驗結果，呈甲基安非他命陽性反應，有長榮大學九十三年三月三
    十一日尿液檢驗確認報告、屏東縣衛生局九十三年一月二十日屏縣衛檢六字第九
    三０００六號、九十三年六月十七日屏縣衛檢六字第九三０二二七號煙毒及麻醉
    藥品類委託檢驗結果通知書一紙附卷可佐，堪認被告上開不利於己之自白確與事
    實相符，足以採信。被告前因施用毒品案件，經本院裁定送觀察勒戒後，認有繼
    續施用毒品之傾向，再經本院裁定送強制戒治期滿後，由臺灣高雄地方法院檢察
    署檢察官於八十九年十月十六日，以八十九年度戒毒偵字第一一０四號為不起訴
    處分確定等情，有臺灣屏東地方法院檢察署刑案資料查註紀錄表、臺灣高等法院
    被告全國前案紀錄表各一份附卷足憑，其於強制戒治期滿後，五年內再犯施用毒
    品案件，事證明確，洵堪認定。
二、查安非他命為毒品危害防制條例第二條第二項第二款規定之第二級毒品，是核被
    告所為係犯同條例第十條第二項之施用第二級毒品罪。被告持有第二級毒品之低
    度行為，應為施用之高度行為所吸收，不另論罪。被告先後多次施用第二級毒品
    之行為，均時間緊接，所犯罪名相同，顯係出於概括之犯意為之，為連續犯，爰
    依刑法第五十六條之規定以一罪論，並加重其刑。被告有事實欄所載論罪科刑執
    行之情形，有前揭刑案紀錄表等附卷可查，其受有期徒刑執行完畢後，五年之內
    再犯有期徒刑以上刑之本罪，為累犯，應依刑法第四十七條規定遞加重其刑。公
    訴人雖未就被告九十三年三月四日下午二時二十分許後之犯行提起公訴，惟被告
    此部分之犯行，核與已起訴之部分，有連續犯之裁判上一罪關係，為起訴效力所
    及，本院自應併予審理（至移送併案審理之同署九十三年度毒偵字第六四九號部
    分，本即在起訴範圍內，本院本應予以審理）。爰審酌被告前已有施用毒品前科
    ，有上開刑案紀錄表可查，今再為施用，足見其戒治毒癮之意志薄弱，及其犯罪
    之動機、目的、手段、犯罪所生之危害、犯罪後坦承犯行，態度良好等一切情狀
    ，量處如主文所示之刑。扣案之夾鍊袋十包、吸食器一組，經本院依職權送請中
    和醫院鑑定結果，均含有不可析離之第二級毒品安非他命之殘渣，有該院九十三
    年八月十七日第九三０八—一０四、一０五號檢驗報告各一紙附卷可稽，自應均
    視為第二級毒品安非他命，連同前揭扣案之第二級毒品安非他命一點一公克（因
    鑑驗耗損之０點一公克，因已滅失，自無庸宣告沒收銷燬之），應依毒品危害防
    制條例第十八條第一項前段規定，予以沒收銷燬之。至扣案之玻璃管一支、酒精
    燈一個及藥鏟一支，則係被告所有並供為犯罪所用之物，已據被告陳明在卷，應
    依刑法第三十八條第一項第二款規定予以沒收。
據上論斷，應依刑事訴訟法第二百九十九條第一項前段、第二百七十三條之一第一項
，毒品危害防制條例第十條第二項、第十八條第一項前段，刑法第十一條、第五十六
條、第四十七條、第三十八條第一項第二款，判決如主文。
本案經檢察官林津鋒到庭執行職務。
中      華      民      國      九十三      年     十     月     七     日
                                      臺灣屏東地方法院刑事第一庭
                                                法  官  林世民
右正本證明與原本無異。
如不服本判決應於收受本判決後送達後十日內向本院提出上訴書狀，其未敘述上訴理
由者，並得於提起上訴後十日內向本院補提理由書狀（均須按他造當事人之人數附繕
本 ）「切勿逕送上級法院」
                                                書記官   張儷薾
中      華      民      國      九十三      年     十     月     七     日
附錄論罪科刑法條：
毒品危害防制條例第十條
施用第一級毒品者，處六月以上五年以下有期徒刑。
施用第二級毒品者，處三年以下有期徒刑。
